【裁判字號】    98,上訴,2742
【裁判日期】    980903
【裁判案由】    公共危險等
【裁判全文】
臺灣高等法院刑事判決                98年度上訴字第2742號
上  訴  人
即  被  告  甲○○
                    （另案於臺灣基隆監獄執行中）
指定辯護人  本院公設辯護人周君穎
上列上訴人因公共危險等案件，不服臺灣基隆地方法院97年度訴
字第1971號，中華民國98年5月27日第一審判決（起訴案號：臺
灣基隆地方法院檢察署97年度偵字第4610號），提起上訴，本院
判決如下：
    主  文
上訴駁回。
    事  實
一、甲○○前因竊盜案件，經臺灣臺北地方法院以96年易字第11
    77號判處有期徒刑7月、7月，應執行有期徒刑1年確定，俟
    經同院以96年度聲減字第743號裁定減為有期徒刑3月15日、
    3月15日，應執行有期徒刑6月確定，於民國96年11月7日縮
    刑期滿執行完畢。詎其仍不知悔改，於97年10月28日下午3
    時30分許，甲○○與友人己○○、庚○○在臺北縣貢寮鄉○
    路邊小吃攤飲酒用餐後，己○○及庚○○先行走出小吃攤，
    2人於行至臺北縣貢寮鄉○○路72號「讚檳榔攤」前，因己○○及庚○○均身著軍用迷彩褲及軍靴，且因己○○酒後聲
    量提高，引來適駕駛巡邏車追緝發生在臺北縣貢寮鄉○○街
    29號竊案之嫌犯而巡邏至該處之臺北縣政府警察局瑞芳分局
    澳底派出所（以下簡稱澳底派出所）警員丁○○及辛○○之
    注意，己○○並對丁○○警員嗆聲說「看啥小」，丁○○及
    辛○○乃停車，並向己○○及庚○○索取證件查看，然己○○及庚○○拒絕出示證件，丁○○及辛○○乃告以將報請憲
    兵隊前來處理，己○○及庚○○始取出證件供查驗，丁○○
    及辛○○登記己○○及庚○○之資料後，因急須偵查竊案，
    乃任由己○○及庚○○離去。嗣於同日下午3時40分許，己○○及庚○○與甲○○會合時，己○○乃將上開遭澳底派出
    員警盤查及發生口角之事情告訴甲○○，甲○○聽聞後心生
    不滿，為替己○○出氣，竟萌放火燒燬現有人所在之建築物
    即澳底派出所之犯意，駕駛其所竊取車牌號碼T6-8186號之
    自用小客車（懸掛其所竊取之3651-RM車牌，竊盜部分原審
    已判決，被告、檢察官均未上訴，已確定），附載己○○（
    坐在副駕駛座）及庚○○（坐在後座），沿臺2線由宜蘭往
    基隆方向行駛，尋找製作汽油彈之器具，乃先在臺2線公路
    旁某處空地，拾得他人棄置之容量為600CC之高梁酒空酒瓶1
    只及棉布手套1只，繼在臺2線公路另處空地拾得他人棄置之
    抽油管1條，並在該處以抽油管插入上開車號T6-818 6號自
    小客車油箱內，將汽油引入其所有原置於上開車內之汽油桶
    內，再將裝有汽油之汽油桶放在上開車後行李箱上，然後徒
    手將汽油桶內之汽油倒入上開拾得之空高梁酒瓶內（約裝6
    分滿，即約360CC），斯時在上開車內休息之己○○及庚○○聞到汽油味，乃下車查看，見甲○○正製作汽油彈，己○○經詢問知悉甲○○製作汽油彈之目的係欲以汽油彈丟擲澳
    底派出所，以為其出氣後，己○○及與庚○○乃共同阻止甲○○，然甲○○不為所動，仍執意製作汽油彈，因而續將上
    開拾得之棉布手套塞入瓶口，作為燃火之媒介物，以此方式
    製造汽油彈1枚。之後，甲○○將上開製作完成之汽油彈攜
    入上開車內，並搭載己○○（坐在副駕駛座）及庚○○（坐
    在後座），沿臺2線由基隆往宜蘭方向行駛，行經臺北縣貢
    寮鄉○○○○○街口時，左轉入新港街，再左轉至大澳街，
    直行至澳底派出所停車棚路旁停車，再持所有之打火機1個
    ，欲點燃上開汽油彈，庚○○及己○○乃同聲制止，然甲○○仍未中止其放火之決意，在己○○出手搶奪上開汽油彈未
    果之情形下，甲○○乃著手以右手所持之打火機，點燃左手
    所持之上開汽油彈，並於作為引火媒介之棉布手套著火後，
    迅以左手將上開汽油彈朝澳底派出所方向丟擲，上開汽油彈
    經丟擲後落於距澳底派出所建物牆壁約570公分外之排水溝
    蓋旁之道路，並起火燃燒，火焰高度超過適停放在路旁之不
    詳車號自用小客車車頂，且上開汽油彈落地後所溢出之汽油
    順勢流向澳底派出所倚著澳底派出牆壁向外搭建之鐵皮停車
    棚內（該停車棚上端及兩側覆有鐵皮，但面臨馬路邊並無圍
    牆或設有門禁，為開放式停車棚），適經著火之汽油所流向
    之停車棚位置未停放有任何警用巡邏車及機車，致僅該處停
    車棚地面上有多處著火之情形（停車棚內最靠近澳底派出所
    之火苗離建物約320公分），然因停車棚內著火處二旁停有
    警用巡邏車及機車等裝有汽油之易燃物品，且停車棚內著火
    處距棚內停放之機車最近距離僅2尺左右，而澳底派出所停
    車棚內放置有因案查扣之木製小瑪琍電動機台及澳底派出所
    1樓寢室木製窗戶等易燃物品，致上開汽油彈有自澳底派出
    所停車棚延燒至澳底派出所建築物之可能，幸澳底派出所值
    班員警丁○○及時自值班檯監視器螢幕發現上開停車棚著火
    ，乃自澳底派出所2樓衝下1樓停車棚，並迅自1樓員警宿舍
    取出乾式滅火器撲滅火勢，上開汽油彈火勢始未延燒及澳底
    派出所之建築物，甲○○因而未能燒燬現有人所在之澳底派
    出所建築物。嗣因澳底派出所員警循線查出己○○及庚○○
    涉有嫌疑，經通知己○○及庚○○到案說明後，查悉上情，
    乃經由己○○邀約甲○○於97年10月29日下午3時許，在臺
    北縣瑞芳鎮○○路○段82號（瑞芳火車站）前見面，甲○○
    駕駛懸掛上開自小客車依時抵達後，為埋伏之員警當時逮獲
    ，並扣得如附表所示等物。
二、案經臺北縣政府警察局瑞芳分局報告臺灣基隆地方法院檢察
    署檢察官偵查後起訴。
    理  由
壹、上訴範圍：
    本件上訴人即被告上訴範圍聲明為放火燒燬現有人所在之建
    築物未遂部分，本件上訴範圍就上開部分審理。
貳、證據能力部分：
一、關於供述證據：
（一）證人己○○、庚○○於警詢時之陳述，核屬被告以外之人
      於審判外之陳述，因查無刑事訴訟法第159條之2之具有較
      可信之特別情況，且己○○、庚○○於原審審理時已到庭
      具結證述綦詳，是其於警詢時之陳述，顯非證明犯罪事實
      存否之必要證據，從而己○○及庚○○於警詢時之陳述，
      依同法第159條第1項之規定，自無證據力。
（二）證人己○○、庚○○、丁○○、辛○○於原審所為證述，
      並非審判外之陳述，業經具結，自有證據能力。
二、關於非供述證據：
    本件扣案如附表所示之物，係員警徵得被告同意後執行搜索
    所扣押所得，為被告所不爭執，且有臺北縣政府警察局瑞芳
    分局搜索扣押筆錄、扣押物品目錄表（見偵卷第34-38頁、
    第97-100頁）各2份在卷可憑；又員警於查獲本案後所拍攝
    之扣得汽油桶等物品、證人己○○指證現場照片及澳底派出
    所遭投擲汽油彈後情形等照片（見偵卷第44-53頁）、澳底
    派出所設置之監視錄影器攝得被告投擲汽油彈情形翻拍畫面
    8張（見原審卷第20-23頁），係以照相機或監視錄影器等機
    器照相設備拍攝取得，查無虛偽之情形，依法自均得為本案
    之證據。
貳、實體事項：
    訊據被告固坦承有製作汽油彈，並於將汽油彈點燃後，朝澳
    底派出所方向丟擲之事實，然矢口否認有何放燒燬現有人所
    在之建築物未遂之犯行，辯稱：其為替友人己○○出氣，始
    製作汽油彈，目的是為恐嚇澳底派出所員警，其於丟擲汽油
    彈後迅即駕車離開，不知汽油彈掉落何處，其純屬恐嚇，並
    無燒燬澳底派出所之犯意云云。公設辯護人則為被告辯稱：
    （一）被告丟擲汽油彈後延燒之範圍僅及於澳底派出所之停
    車棚，而該停車棚係澳底派出所自行加蓋附屬於主建物旁之
    違建物，非屬主建物範圍，且該停車棚上端及兩側覆有鐵皮
    ，但面臨馬路邊並無圍牆或設有門禁，核屬無間隔之空間，
    而非「住宅」或「建築物」，是該停車棚並非刑法第173條
    第1項、第3項之犯罪客體，而為刑法第175條之犯罪客體，
    是檢察官起訴被告犯刑法第173條第3項、第1項之放火燒燬
    現有人所在之建築物未遂罪，尚有誤會；（二）本件經法院
    現場勘驗結果，起火點在停車棚外之排水溝蓋旁，該處係供
    公眾通行之馬路，且在起火點處並無滅火之乾粉痕跡，顯然
    係油盡燈枯，火勢自然熄滅，是就起火點而言，自無可能發
    生公共危險，而在停車棚內滅火器噴出乾粉之範圍，從最遠
    端到派出所建物牆壁約320公分，從乾粉到水溝蓋約165公分
    ，停車棚高度經丈量結果為273公分，而證人丁○○警員稱
    當時所見火焰高度約43公分，另外證人戊○○警員則稱當時
    停車棚頂沒有延燒痕跡，未注意停車棚起火位置二旁柱子有
    無延燒痕跡，再佐以被告自白當日係撿拾600CC之高梁酒瓶
    ，約裝6分滿（亦即約360CC），數量甚少，且分灑四處，燃
    燒範圍有限，就此客觀情形而言，被告放火位置當時既未停
    放車輛，而馬路、停車棚底部為水泥，兩側、頂部為鐵度等
    皆非易燃之物，現場復無任何可燃或助燃之物，且當時澳底
    派出所係自行滅火，復未請消防鑑識人員鑑定有無引起公共
    危險之可能，足認被告放火之行為並不足以引起公共危險，
    亦即為不能犯，並非障礙未遂犯，無從成立檢察官所起訴之
    刑法第175條第1項、第3項之放火未遂罪，且縱認成立障礙
    未遂犯，亦因刑法第175條具體危險犯，並非抽象危險犯，
    故不處罰未遂犯云云。惟查：
（一）有關被告以撿拾所得之容量為600CC之高梁酒空酒瓶1只、
      棉布手套1只及抽油管1條，將所駕駛車號T6-8186號車油
      箱內之汽車引入其所有原置於上開車內之汽油桶內，再將
      裝有汽油之汽油桶放在上開車後行李箱上，然後徒手將汽
      油桶內之汽油倒入上開拾得之空高梁酒瓶內，續將上開拾
      得之棉布手套塞入瓶口，作為燃火之媒介物，以此方式製
      造汽油彈1枚，再駕駛上開車搭載己○○及庚○○，沿臺2
      線由基隆往宜蘭方向行駛，行經臺北縣貢寮鄉○○○○○
      街口時，左轉入新港街，再左轉至大澳街，直行至澳底派
      出所停車棚路旁停車，然後以右手持打火機，點燃左手所
      持之上開汽油彈，並於汽油棉布手套著火後，迅以左手將
      上開汽油彈朝澳底派出所方向丟擲之事實，業據被告於原
      審坦承在卷，並據證人己○○及邱治於原審為證述在卷，
      且有澳底派出所設置監視器攝得被告放火前後情形翻拍光
      碟1張及翻拍畫面8張（見原審卷第20-23頁）存卷可佐，
      復有打火機1個、汽油桶1個、棉布手套1只、抽油管1條及
      高梁酒瓶破碎玻璃1包扣案可佐，首堪認定。
（二）按行為人對於構成犯罪之事實，明知並有意使其發生者，
      為故意；又放火燒燬現供人使用之住宅或現有人所在之建
      築物、礦坑、火車、電車或其他供水、陸、空公眾運輸之
      舟、車、航空機者，處無期徒刑或7年以上有期徒刑，刑
      法第13條第1項、第173條第1項分別定有明文。查澳底派
      出所係2層樓高之建築物，1樓係員警寢室，2樓係辦公處
      所，且因澳底派出所係警務單位，24小時均有員警在其內
      值班待命等情，業據證人丁○○於原審審理時結證在卷（
      見原審卷第176頁），且為公眾皆知之事實，被告亦不否
      認前往澳底派出所丟擲汽油彈係為教訓澳底派出所員警之
      事實，是核澳底派出所於本件案發時係屬有人所在建築物
      之事實，即灼然甚明，且為被告所知悉者。再查證人己○○於原審審理時證稱：本件案發前遭澳底派出所員警盤查
      ，因而心生不滿，乃在被告駕駛之車內，將不滿之情告訴
      被告，被告聽聞後很衝動，表示要幫我處理，後來我在車
      內聞到汽油味，即下車查看，看到被告在車外製作汽油彈
      ，我問他為何要製作汽油彈，被告說要幫我出氣，要丟派
      出所，製作完成後，被告上車從延平街往大澳街走，快到
      澳底派出所時，被告有說「要丟汽油彈、丟警察局」，那
      時我與庚○○均有拉被告，叫被告不要丟，被告叫我們不
      要管，說這件事他自己會處理，被告確有說丟汽油彈係為
      燒澳底派出所等語明確（見原審卷第144-145、147-148、
      第156頁、第160頁），又被告並自承係要去澳底放火等語
      （見原審卷第199頁），再參以被告係朝澳底派出所建築
      物方向丟擲汽油彈之事實，及汽油彈經點燃丟擲落地，著
      火之汽油溢流，有透過其他助燃物，向外延燒及澳底派出
      所之可能之常理，足認被告對於上開刑法第173條第1項之
      客觀構成要件之「放火」、「燒燬」、「現有人所在之建
      築物」等客觀構成要件素均有所認知，並有意使其發生，
      合於上開刑法第13條第1項故意之要件，從而被告主觀上
      具有放火燒燬現有人所在之建築物之故意，且業已著手放
      火之行為，乃至堪認定。且被告亦自承以汽油彈往建築物
      丟會起火、爆炸，有可能發生火災，為被告所知悉（見本
      院審理筆錄），被告仍對派出所投擲汽油彈，點火燃燒，
      且丟完後即跑掉，是被告有燒燬現有人所在之建築物之故
      意，顯可認定。是被告辯稱係基於恐嚇犯意丟擲汽油彈云
      云，核係事後避重就輕之詞，委無足採。
（三）刑法第173條之放火罪，係以行為人放火燒燬現有人所在
      之建築物者為要件，並處罰其未遂犯。經查：
  １、被告所丟擲之汽油彈係落在距澳底派出所建物牆壁約570
      公分外之排水溝蓋旁之道路，且在起火點處並無滅火之乾
      粉痕跡，而上開汽油彈落地後所溢出之汽油順勢流向澳底
      派出所倚著澳底派出牆壁向外搭建之鐵皮停車棚內，適經
      著火之汽油所流向之停車棚位置未停放有任何警用巡邏車
      及機車，又在停車棚內滅火器噴出乾粉之範圍，從最遠端
      到派出所建物牆壁約320公分，從乾粉到水溝蓋約165公分
      ，停車棚高度經丈量結果為273公分，證人丁○○警員稱
      當時所見火焰高度約43公分，另外證人戊○○警員則稱當
      時停車棚頂沒有延燒痕跡，未注意停車棚起火位置二旁柱
      子有無延燒痕跡等事實，固據原審於98年4月17日至澳底
      派出所勘驗屬實，並製有刑事勘驗筆錄1份（見原審卷第
      90-94頁）及勘驗照片28張（見原審卷第97-110頁）在卷
      可憑。
  ２、本件於案發後雖未委請消防鑑識機關鑑定，以確認被告製
      作之汽油彈之汽油量（僅能依被告之自白認定被告所製作
      汽油彈之汽油量）、火勢大小及延燒之可能性，而就上開
      客觀結果而言，被告所丟擲之汽油彈係落在澳底派出所停
      車棚外排水溝旁之道路，該處距澳底派出所牆壁約570公
      分遠，著火溢流之汽油係倚著澳底派出牆壁向外搭建之鐵
      皮停車棚內，該停車棚係倚著澳底派出牆壁向外搭建之鐵
      皮停車棚。原審於98年5月13日審理時當庭勘驗卷附澳底
      派出所設置監視器攝得被告放火前後情形翻拍光碟結果：
      「澳底派出所大奧街停車場之畫面，畫面右方停有警用機
      車，中間沒有停車輛，畫面左方停1台警車，然後出現1台
      黑色轎車，有人從黑色轎車上面投擲物品出來，車棚停車
      場前方水溝蓋處立即著火燃燒，火焰初始之高度超過旁邊
      停放自用小客車之車頂，依光碟內容顯示，是從黑色自用
      小客車駕駛座之人以左手投擲，火焰燃燒僅十餘秒後，火
      焰高度大概只及於自用小客車後保險桿之高度，此時已有
      警員從左側出現」，製有勘驗筆錄在卷可查（見原審卷第
      141頁），且證人丁○○警員於原審審理時證稱：其自值
      班檯監視器看到停車棚著火，第一反應告知同仁，後來就
      沿著樓梯下來，到停車棚看到火勢很大，很緊急，所以立
      刻跑到寢室裡面，拿乾粉滅火器，當時火苗是整片的，不
      只一處而已，火焰距離機車大差不多2尺，停車棚內置有
      扣案木製小瑪琍機台，且澳底派出所寢室1樓窗戶亦係木
      製品等語明確（見原審卷第177-180頁）；證人辛○○警
      員於原審審理時證稱：汽油彈破裂後，汽油潑灑到停車棚
      內，在警用機車及巡邏車旁邊，距離機車不會超過半公尺
      ，丁○○到場開始撲時，火焰高度差不多在大腿附近等語
      （見原審卷第187頁），再參諸經著火之汽油所流向之停
      車棚位置雖未停放有任何警用巡邏車及機車，然在著火處
      二旁停有警用巡邏車及機車等裝有汽油之易燃物品，有上
      開監視翻拍光碟畫面8張可憑（見原審卷第20-23頁），且
      審諸卷附本件澳底停車棚內火勢撲滅後照片（見偵卷第52
      頁上方照片），滅火器乾粉噴灑範圍擴及照片中警用機車
      及巡邏車停放位置，足徵當時停車棚內著火位置確係靠近
      停車棚內之警用機車及巡邏車；復參酌扣案木製小瑪琍機
      台及澳底派出所1樓寢室木製窗戶照片1張（見原審卷第
      227頁），足認被告所丟擲之汽油彈火勢強烈，著火之汽
      油業自道路溢流向澳底派出所停車棚內，且停車棚內著火
      處極靠近內含有汽油益燃物之警用機車，此外該停車棚內
      尚停有內含有汽油益燃物之警用巡邏車，並置有扣案易燃
      木製小瑪琍機台，而澳底派出所1樓寢室窗戶復係木製品
      ，據此足以認被告丟擲汽油彈所引燃之火勢，有經由停車
      棚內警用巡邏車、機車及扣案木製小瑪琍機台及澳底派出
      所1樓木製窗戶等物品，延燒及澳底派出所建築物之可能
      ，而本案實際上之所以未發生延燒及澳底派出建築物之結
      果，係因證人丁○○警員及時發現火勢並救火得宜，從而
      ，被告放火燒燬現有人所在澳底派出所建築物未遂之行為
      ，乃至堪認定。公設辯護人為被告辯稱本件被告丟擲汽油
      彈之行為，不能發生燒燬澳底派出所之結果，屬不能犯乙
      節，即不可採。
（四）綜上，被告之辯解均不可採，本案事證明確，被告之犯行
      洵堪認定，應依法論科。
三、論罪科刑及沒收：
（一）查澳底派出所係全日均有人在其內之建築物，被告明知此
      事實，猶製作汽油彈，著手朝澳底派出所方向丟擲，該汽
      油彈嗣雖未丟中澳底派出所建築物，然如前認定，著火溢
      流之汽油既有可能經由警用巡邏車、機車、木製小瑪琍機
      台及澳底派出所1樓寢室木製窗戶等易燃物品，延燒及澳
      底派出所之建築物，嗣幸澳底派出所員警及時撲滅火勢而
      未發生延燒結果，則核其此部分所為，係犯刑法第173條
      第3項、第1項之放火燒燬現有人所在之建築物未遂罪，且
      因被告此部分行為僅止於未遂階段，依刑法第25條第2項
      減輕其刑。檢察官原起訴被告此部分係犯刑法第176條、
      第173條第3項、第1項之準放火未遂罪，於法尚有未合，
      然嗣經原審蒞庭檢察官以98年5月5日補充理由書及原審98
      年5月13日審理時更正為刑法第173條第3項、第1項之放火
      燒燬現有人所在之建築物未遂罪（見原審卷第200頁、第
      21 4頁），自得依法予以審理，並此敘明。
（二）被告雖於原審審理時供稱係與證人己○○基於恐嚇之犯意
      聯絡，共同製作汽油彈，丟擲澳底派出所，以教訓澳底派
      出所員警，且原係計劃由己○○丟擲汽油彈，嗣因己○○
      坐在副駕駛座，不利丟擲汽油彈，方改由被告丟擲汽油彈
      云云。然查被告前於警詢、偵訊時均未供稱上開情形，甚
      且於警詢時稱：己○○及庚○○均勸阻其不要丟擲汽油彈
      ，其因酒意正濃，不聽勸阻，仍執意甩出汽油彈等語（見
      偵卷第9頁），是被告上開先後供述反覆不一，已難遽信
      ，況己○○於原審審理時證稱：被告駕車在澳底派出所停
      車棚旁停車後，被告說要點燃汽油彈丟擲時，其有與被告
      拉扯，並勸阻被告等語（見原審卷第158頁），核與證人
      庚○○於原審審理時結證稱：被告將車子停在澳底派出所
      旁時，其看到被告與己○○在拉扯，己○○並說別丟等語
      （見原審卷第174頁）大致相符，且核與被告前於警詢時
      所供己○○有阻止其丟擲汽油彈等情相符，據此足徵上開
      被告於原審審理時所供情節非真實，是本院不認定己○○
      就被告所犯刑法第173條第3項、第1項之罪，與被告有何
      犯意聯絡或行為分擔，並此敘明。
（三）被告前曾受如事實欄所示有期徒刑之執行完畢，有臺灣高
      等法院被告前案紀錄表在卷可憑，其於有期徒刑執行完畢
      後之5年內，故意再犯本件有期徒刑以上之罪，為累犯，
      其所犯上開犯行，應依法加重其刑。
（四）被告所犯放火燒燬現有人所在之建築物未遂罪，同時有累
      犯及未遂之刑之加重、減輕事由，爰依刑法第71條第1項
      規定，先加後減之。
四、原審適用上開規定，並審酌被告業因竊盜案件，經執行徒刑
    出監，被告僅為替友人出氣，即自製汽油彈，朝有人所在之
    澳底派出所丟擲，引發強烈火勢，所生公共危險非輕，暨其
    犯後態度等一切情狀，量處有期徒刑3年8月。又扣案如附表
    編號２至編號６所示各物，則均係被告所有，且供其放火燒
    燬現有人所在之建築物未遂罪所用之物，亦據其坦承在卷，
    爰依刑法第38條第1項第2款規定，宣告沒收之。原審認事用
    法，核無違誤，被告上訴否認犯罪，為無理由，應予駁回。
據上論結，應依刑事訴訟法第368條，判決如主文。
本案經檢察官林秀濤到庭執行職務。
中    華    民    國    98    年    9     月    3     日
                  刑事第六庭  審判長法  官  林堭儀
                                    法  官  郭豫珍
                                    法  官  吳淑惠
以上正本證明與原本無異。
如不服本判決，應於收受送達後10日內向本院提出上訴書狀，其
未敘述上訴之理由者並得於提起上訴後10日內向本院補提理由書
（均須按他造當事人之人數附繕本）「切勿逕送上級法院」。
                                    書記官  陳雅加
中    華    民    國    98    年    9     月    8     日
附錄：本案論罪科刑法條全文
中華民國刑法第173條
放火燒燬現供人使用之住宅或現有人所在之建築物、礦坑、火車
、電車或其他供水、陸、空公眾運輸之舟、車、航空機者，處無
期徒刑或7年以上有期徒刑。
失火燒燬前項之物者，處1年以下有期徒刑、拘役或5百元以下罰
金。
第1項之未遂犯罰之。
預備犯第1項之罪者，處1年以下有期徒刑、拘役或3百元以下罰
金。
 附表：
┌──┬───────────┬───────────┐
│編號│品                 名 │性                 質 │
├──┼───────────┼───────────┤
│ 1. │偽造之CG-4886號自用小 │原審事實欄一(二)所示偽造│
│    │客車車牌1面           │車牌所生之物。        │
│    │                      │                      │
├──┼───────────┼───────────┤
│ 2. │汽油桶1個             │被告所有供犯放火燒燬現│
│    │                      │有人所在之建築物未遂罪│
│    │                      │。                    │
├──┼───────────┼───────────┤
│ 3. │打火機1個             │同上。                │
├──┼───────────┼───────────┤
│ 4. │麻布手套1個           │同上。                │
├──┼───────────┼───────────┤
│ 5. │高梁酒碎片1包         │同上。                │
├──┼───────────┼───────────┤
│ 6. │抽油管1條             │同上。                │
├──┼───────────┼───────────┤
│ 7. │破壞剪1把             │與本案犯罪事實無涉。  │
├──┼───────────┼───────────┤
│ 8. │老虎鉗2支             │與本案犯罪事實無涉。  │
├──┼───────────┼───────────┤
│ 9. │螺絲起子2支           │1 支係被告所有，另支係│
│    │                      │原置於被害人丙○○車內│
│    │                      │，被告係持原置於丙○○│
│    │                      │車內之螺絲起孫竊取被害│
│    │                      │人乙○○之車牌。      │
└──┴───────────┴───────────┘


司法院資訊處製作；財團法人民間司法改革基金會備份。
